【裁判字號】    98,簡上,35
【裁判日期】    990317
【裁判案由】    拆屋還地
【裁判全文】
臺灣雲林地方法院民事判決              98年度簡上字第35號
上  訴  人  壬○○
            癸○○
            己○○
            庚○○
            甲○○
            辛○○
兼上共同
訴訟代理人  丁○○
上  訴  人  戊○○
被 上 訴人  丙○○
訴訟代理人  乙○○
上列當事人間請求拆屋還地事件，上訴人對於中華民國98年8 月
21日本院斗六簡易庭98年度六簡字第136 號第一審判決提起上訴
，本院於民國99年3月3日言詞辯論終結，判決如下：
    主      文
上訴駁回。
第二審訴訟費用由上訴人連帶負擔。
    事實及理由
一、上訴人聲明：
  (一)原判決廢棄。被上訴人在第一審之訴駁回。
  (二)第一、二審訴訟費用由被上訴人負擔。
二、被上訴人聲明：
  (一)駁回上訴人之上訴。
  (二)第一、二審訴訟費用由上訴人連帶負擔。
三、兩造之陳述與第一審判決記載者相同，茲予引用。
四、按不動產物權，依法律行為而取得、設定、喪失及變更者，
    非經登記，不生效力。所有人對於無權佔有或侵奪其所有物
    者，得請求返還之，民法第758 條、第767 條前段分別定有
    明文。又依土地法所為之登記，有絕對真實之公信力，縱使
    登記有無效或得撤銷之原因，在該登記未塗銷以前，其登記
    仍不失其效力，該不動產登記之所有權人，自得本於所有人
    之地位行使其權利（最高法院87年台上字第1087號判決意旨
    參照）。經查：坐落雲林縣斗南鎮○○段28號土地（即系爭
    土地坐落之地號）係登記為被上訴人所有，有被上訴人所提
    土地登記謄本附卷可稽，復為上訴人所不爭執，則依上開規
    定及說明，被上訴人既為系爭土地所有權人，而此登記又未
    經依法塗銷，被上訴人自得本於所有人之地位對上訴人行使
    物上請求權。上訴人雖一再抗辯被上訴人對系爭土地並無承
    購權，訴外人國有財產局應撤銷被上訴人之承購案，改由上
    訴人承購云云，惟上訴人此部分所辯無論是否屬實，均不足
    以動搖被上訴人居於所有人之地位對上訴人行使物上請求權
    。本院對被上訴人取得系爭土地所有權之過程是否有瑕疵，
    自無加以論述之必要。
五、次按判決書內應記載之事實，得引用第一審判決。又判決書
    內應記載之理由，如第二審關於攻擊或防禦方法之意見及法
    律上之意見與第一審判決相同者，得引用之，修正後之民事
    訴訟法第454 條第1 項前段、第2 項前段分別定有明文。此
    一規定，依同法第436 條之1 第3 項，於簡易程序之第二審
    判決亦有準用。經查，兩造在本院審理時並未提出與原審不
    同之主張或陳述，本院就兩造攻擊防禦方法之意見及法律上
    之意見，除前段說明（對被上訴人取得系爭土地所有權之過
    程是否有如上訴人所指摘之情事，無需加以論述）外，均與
    第一審判決理由相同，爰就相同部分引用第一審判決之記載
    。
六、原審斟酌全辯論意旨，為上訴人敗訴之判決，於法並無不合
    ，上訴意旨指摘原判決不當，求予廢棄改判，為無理由，應
    予駁回。
七、據上論結，本件上訴為無理由，依民事訴訟法第454 條第1
    項、第2 項、第436 條之1 第3 項、第449 條第1 項、第85
    條第2項判決如主文。
中    華    民    國    99    年    3     月    17    日
                  民事第一庭    審判長  紀文勝
                                法  官  蔣得忠
                                法  官  邱瑞裕
以上為正本，係照原本作成
本件不得上訴
中    華    民    國    99    年    3     月    17    日
                                書記官  陳文明

司法院資訊處製作；財團法人民間司法改革基金會備份。
